【裁判字號】    98,上訴,809
【裁判日期】    990629
【裁判案由】    違反藥事法
【裁判全文】
臺灣高等法院高雄分院刑事判決         98年度上訴字第809號
上  訴  人
即  被  告  乙○○
上  訴  人
即  被  告  丙○○
上二人被告
共      同
選任辯護人  吳建勛律師
            梁宗憲律師
            陶德斌律師
上  訴  人
即  被  告  丁○○（原名顏順益）
上列上訴人等因違反藥事法案件，不服臺灣高雄地方法院97年度
訴字第1144號中華民國98年3 月18日第一審判決（起訴案號：臺
灣高雄地方法院檢察署96年度偵字第29361 、32821 、15950 號
），提起上訴，本院判決如下：
    主  文
原判決撤銷。
丁○○犯藥事法第八十三條第一項之販賣禁藥罪，處有期徒刑拾
月，緩刑年，並向公庫支付新台幣貳拾萬元；扣案如附表四所
示之物均沒收之。
乙○○、丙○○均無罪。
    事  實
一、丁○○（原名顏順益）係位於高雄市三民區○○○路548 巷
    6 號2樓「豪宏生物科技股份有限公司」（原名為威盛科技
    股份有限公司，下稱豪宏公司）負責人，明知創和生技顧問
    有限公司（下稱創和公司）負責人甲○○（於原審認罪協商
    後，經判處有期徒刑1年，緩刑3年確定）自日本輸入之「LA
    ENNEC INJ 」為日本生物製劑株式會社生產製造之人類胎盤
    素注射針劑（以下稱胎盤素針劑），係屬未經行政院衛生署
    核准輸入之禁藥，竟基於販賣禁藥之犯意，自民國（下同）
    93年11月2 日起至96年5 月30日為警查獲時止，分別以附表
    二所示之時間、數量及價格，向甲○○購入胎盤素注射針劑
    後，將之摻入面膜中，供其所經營位於高雄市三民區○○○
    路548 巷6 號「威盛診所」及屏東縣恒春鎮○○路188 號「
    恒醫威盛診所」二家美容診所之顧客使用，藉此牟利，嗣經
    警於96年5 月30日下午4 時許，在豪宏公司扣得丁○○所有
    如附表四所示之廣告海報及進貨單等物，而查獲上情。
二、案經高雄市政府警察局移送台灣高雄地方法院檢察署檢察官
    自動檢舉偵查起訴。
    理  由
壹、證據能力部分：
    證人呂春美於原審之證述，被告乙○○及其辯護人爭執與筆
    錄記載有不符之處，申請勘驗錄音光碟，經本院勘驗結果，
    確有部分漏載，自應以本院勘驗結果為準，除此之外，本院
    卷內各項證據，關於傳聞證據部分，除符合刑事訴訟法第15
    9 條之1 至第159 條之4 或其他傳聞例外之規定，而有證據
    能力外，其餘均經當事人及辯護人於審理中同意作為證據，
    或於本院調查證據時，知有同法第159 條第1 項不得為證據
    之情形，而未於言詞辯論終結前聲明異議。本院審酌各該證
    據作成之情況，均無違法取證或有何顯不可信之情況，認為
    以之為證據均屬適當，依同法第159 條之5 之規定，均有證
    據能力。
貳、實體部分：
甲、丁○○有罪部分：
一、訊據上訴人即被告丁○○對其明知創和公司，自日本輸入之
    胎盤素針劑，係屬未經行政院衛生署核准輸入之禁藥，仍於
    附表二所示之時間，向創和買入如附表二各編號所列之胎盤
    素針劑後，摻入面膜中，供其所經營之「威盛診所」及「恒
    醫威盛診所」二家美容診所販賣予顧客使用之事實，坦承不
    諱，核與證人即創和公司負責人甲○○於警詢及原審審理時
    證述之情節相符（見警一卷之一第10頁、原審訴字卷第411
    、416 頁），並有創和公司之客戶之客戶訂購紀錄一份、統
    計表二紙、出貨明細及款帳戶附卷可稽（見警一卷之一第
    71-85 、107 頁、警一卷之二第250 、251 頁）；另有在被
    告豪宏公司扣得之LAENNEC INJ 廣告海報、及足以證明威盛
    診所與恒醫威盛診所之醫師實質上均由被告丁○○僱用之聘
    僱合約書附卷足資佐證（見警一卷之一第164 、165 頁、偵
    三卷第18-21 頁）；是丁○○於本院之自白，核與事實相符
    ，自堪信為真實，被告丁○○罪證已甚明確，犯行洵堪認定
    。
二、本件創和公司所販賣之胎盤素針劑，係未經行政院衛生署核
    准擅自由日本輸入之禁藥，此經證人甲○○供明在卷，被告
    丁○○以每劑210 元至240 元之價格向創和公司買入後，摻
    入面膜，在其經營之二家診所賣予顧客使用，其有營利之意
    圖，應無可疑。又按刑事法若干犯罪行為態樣，本質上原具
    有反覆、延續實行之特徵，立法時既予特別歸類，定為犯罪
    構成要件之行為要素，則行為人基於概括之犯意，在密切接
    近之一定時、地持續實行之複次行為，倘依社會通念，於客
    觀上認為符合一個反覆、延續性之行為觀念者，於刑法評價
    上，即應僅成立一罪。學理上所稱「集合犯」之職業性、營
    業性或收集性等具有重複特質之犯罪均屬之，例如經營、從
    事業務、收集、販賣、製造、散布等行為概念者是。本件被
    告丁○○經營美容診所，將摻有胎盤素針劑之面膜賣與來診
    所求診美容之顧客，本質上即具有反覆性，其係以從事販賣
    上開禁藥為業務，核其所為，係犯藥事法第83條第1 項之販
    賣禁藥罪，其係集合犯，應論以包括的一罪。
四、原審就被告丁○○部分，予以論罪科刑，固非無見；然查「
    威盛診所」及「恒醫威盛診所」，皆係由被告丁○○經營之
    美容診所，此不但經被告丁○○供明在卷，並有被告僱用醫
    師之聘僱合約書附卷足憑，檢察官起訴書亦認該二診所之醫
    師實質上係由被告丁○○所僱用；而被告僅將摻有胎盤素針
    劑之面膜供該二診所之顧客使用，並未直接將胎盤素針劑販
    賣予其他人，亦為被告丁○○堅稱；又無其他證據足以證明
    被告丁○○有直接將含有胎盤素針劑之面膜販賣予其他不特
    定人，乃原判決竟認被告丁○○以不詳價格、數量將該等摻
    有胎盤素之面膜，販賣予不特定之顧客使用外，另以每劑28
    0 元販賣予「威盛診所」及「恒醫威盛診所」之不詳醫師，
    藉此牟利，即與實情不符；被告丁○○上訴執此指摘原判決
    認定事實違誤為不當，非無理由；應由本院將原判決此部分
    撤銷。審酌被告丁○○購買未經行政院衛生署核准之胎盤素
    針劑添加於面膜，販賣給其所經營之美容診所顧客牟利，固
    屬不該，惟念該胎盤素製劑係日本生物製劑株式會社所產製
    ，在日本可公開使用及販售，且無對人體健康有害之負面資
    料，有日本厚生省核發之「醫藥品製造承認書」在卷可參（
    見偵一卷第108 頁），被告丁○○並無前科，且於偵審中坦
    承不諱，犯後態度良好等一切情狀，爰予科處有期徒刑拾月
    。又被告丁○○前未曾受有期徒刑以上刑之宣告，有台灣高
    等法院被告前案紀錄表附卷足憑，其經本案偵審程序之教訓
    ，應已足資警惕，諒無再犯之虞，為啟自新，爰併予諭知緩
    刑年，並向公庫支付新台幣貳拾萬元。扣案如附表四所示
    之廣告海報、進貨單等物，均係被告丁○○所有，供犯罪所
    用之物，應依刑法第38條第1 項第2 款規定宣告沒收。
乙、乙○○、丙○○無罪部分：
一、公訴意旨略以：乙○○為高雄市前鎮區○○○路159 號「光
    慶診所」負責人，丙○○係光慶診所之藥師，其等明知上揭
    創和公司負責人甲○○自日本輸入之胎盤素製劑，係未經行
    政院衛生署核准輸入之禁藥，不得販賣，乙○○竟基於販賣
    禁藥之犯意，由其於附表一編號1 至30所示之時間、數量、
    價格向甲○○販入胎盤素針劑，復在其所開設之光慶診所內
    開立處分簽施打上開之胎盤素針劑販賣與不特定之客戶、病
    患等。而丙○○自96年4 月間起擔任光慶診所藥師後，其雖
    亦明知胎盤素針劑為禁藥不得販賣，竟與乙○○共同基於販
    賣禁藥之犯意聯絡，由乙○○開立處方簽、葉清祥負責藥品
    調劑及訂購胎盤素針劑，再委由診所護士（真實姓名、年籍
    均不詳）幫不特定之客戶、病患等施打胎盤素針劑，以不詳
    之價格販賣禁藥以牟利，因認乙○○、丙○○二人不無共犯
    藥事法第83條第1項之販賣禁藥罪嫌云云。
二、按犯罪事實，無證據不得認定犯罪事實，不能證明被告犯罪
    者，應諭知無罪之判決，刑事訴訟法第154 條第2 項、第30
    2 條第1 項定有明文。又為刑事訴訟上證明之資料，無論其
    為直接證據或間接證據，均須達於通常一般之人均不至於有
    所懷疑，而得確信其為真實之程度，始得據為有罪之認定，
    若其關於被告是否犯罪之證明未能達成此程度，尚有合理懷
    疑之存在，致使無從形成有罪之認定，根據「罪證有疑，利
    於被告」之證據法則，即不得遽為不利於被告之認定，此觀
    諸最高法院76年台上字第4986號判例意旨自明，另按採用情
    況證據認定犯罪事實，須其情況與待證事實有必然結合之關
    係，始得為之，如欠缺此必然結合之關係，其情況猶有顯現
    其他事實之可能者，據以推定犯罪事實，即非法之所許，亦
    有最高法院94年台上字第3329號判決意旨可考。
三、公訴人認定被告乙○○、丙○○涉有販賣禁藥之犯行，無非
    係以被告乙○○、丙○○於警偵訊時坦認有向甲○○訂購日
    本製胎盤素針劑之情事，證人甲○○警偵訊時證述乙○○、
    丙○○確有向其訂購胎盤素之事實，並有行政院衛生署90年
    6 月28日衛署藥字第0900039753號公告可證上開胎盤素針劑
    屬禁藥，及有在光慶診所一樓診療室冰箱扣得未貼任何標誌
    之不明藥劑122 管，在二樓中醫調劑室扣得胎盤素195 管，
    及在創和公司扣得客戶資料、款記錄、統一發票、送貨單
    、乙○○、丙○○訂購胎盤素針劑之通訊監察譯文，乙○○
    款予創和公司之台新銀行北高雄分行帳戶明細表附卷可稽
    等情，為其論據。
四、訊據被告乙○○、丙○○固坦承有如附表一所示向創和公司
    甲○○購入胎盤素針劑之事實，惟均堅決否認有將系爭胎盤
    素針劑販賣予前往光慶診所求診之病患加以注射之情事，被
    告乙○○辯稱：伊具有台灣大學醫學院微生物免疫學博士學
    位，歷任中醫醫藥大學、成功大學生物科技研究所、長庚大
    學傳統中國醫學研究所副教授，長期活躍於學術研究領域，
    並致力於各項中西醫療法之研究開發，發表於醫學雜誌期刊
    之論文即有27篇，且有13項申請中或已取得之研發專利，伊
    並非單純之診所開業醫師，而是有能力及意願，積極從事各
    項醫療相關研究開發，絕非唯利是圖之醫師，伊因有與德和
    生物科技股份有限公司（下稱德和公司）、光晟生物科技股
    份有限公司（下稱光晟公司）合作，提供顧問諮詢而共同開
    發包含胎盤素在內之各種功能性食品，才會向創和公司購入
    胎盤素針劑，所購買之胎盤素針劑全數送到台南創新科技園
    區研發使用，而伊購入之胎盤素針劑在日本係經其衛生署（
    即厚生省）認可之藥品，我國衛生署因某種考量而未核准進
    口，因購入該等針劑，只是供作研發之用，而伊之光慶診所
    主要診治者為過敏症病人；依甲○○所提出之商品型錄，該
    胎盤素針劑之功能為肝功能改善及透過肝功能改善有促進新
    陳代謝等作用，並未提及有「抗過敏」有關之任何療效，反
    倒於「副作用」及「使用注意」欄內明確標示系爭針劑有引
    起各種過敏症之可能，伊為過敏性領域之權威，豈會使用該
    等針劑予求診之過敏性病患，至診所內極少數如更年期障礙
    婦女需施用胎盤素之病患，亦則係開立經合法進口之H 、C
    、G 富士（中文稱「喜固朗」）胎盤素注射劑使用，並無施
    打系爭未經核准之注射針劑，又伊將部分系爭胎盤素針劑放
    於診所內，只是便於控管，絕非是供診所使用等語。被告丙○○辯稱：伊受僱於光慶診所未滿兩個月，僅依乙○○醫師
    指示代為訂購胎盤素針劑二次，不知該系爭胎盤素之來源，
    藥品許可、用途等情形，且伊為藥師，僅負責口服藥品之調
    劑，不負責針劑部分，如需施打針劑，亦係醫師開出處方後
    ，由護士施打，自無從構成共同販賣禁藥之犯行等語。被告
    等之辯護人另辯稱：本案是因甲○○與其同業結怨，別人用
    祕密證人A1檢舉方式，監聽後才去查扣創和公司之客戶名單
    ，由客戶名單發現有很多診所向甲○○購買系爭胎盤素針劑
    ，才挑選進貨較多之光慶診所及丁○○之診所偵辦，檢警單
    位在光慶診所扣得部分購入之胎盤素針劑，即捕風捉影臆測
    光慶診所有販賣該等胎盤素針劑予求診之病患等語。
五、經查：
  (一)被告乙○○具台灣大學醫學院微生物免疫學博士學位，歷任
    中國醫藥大學、成功大學生物科技研究所、長庚大學傳統中
    國醫學研究所副教授，自82年至95年間，參與研究發表而刊
    載於國內外醫學雜誌之專業論文多達27篇，並有13項申請中
    或已取得之研發專刊，更曾任台岳、光惠、景岳三家生技公
    司董事長，嗣離開該三家生技公司後，近年又在光晟、德和
    生技公司擔任顧問一職，主持包括胎盤素在內之多種可商業
    化健康食品之研究計畫之情，有其提出之履歷表、著作、發
    表論文名稱、專利、商業周刊第904 期刊登之文章附卷可參
    ，並經德和公司負責人許瑞幸及光晟公司負責人呂春美於原
    審審理時證述被告乙○○係該等公司之研發顧問屬實，堪認
    被告乙○○多年來均在從事生技藥品之研發工作無訛。
  (二)被告乙○○於95年底至96年中旬，退出台岳、光惠、景岳等
    三家生技公司董事長職務後，因不願就此遠離其多年來累積
    之研發專長，乃再找其胞妹許瑞幸、學生呂春美博士等人，
    在台南創新科學園區成立光晟公司、德和公司，由其任顧問
    一職，主持包括本案胎盤素在內之多種商業化健康食品之研
    究計畫，此除經被告乙○○供述歷歷外，並經證人許瑞幸、
    呂春美於原審審理中證述屬實，復有乙○○、光晟公司、德
    和公司三方共同簽立之開發技術合約書，光晟公司胎盤研發
    專案工作月報多份附卷可考（見警一卷第51-53 頁、56-70
    頁）。證人許瑞幸於原審另證稱：「研究所用之胎盤素來源
    伊不清楚，伊全權請許醫師幫忙處理，伊等之公司有授權乙○○代訂胎盤素針劑」等語（見原審訴字卷第199 頁）。證
    人呂春美亦證述：「實驗所用胎盤素針劑是從許醫師那邊提
    供的，不是由研究團隊直接向外商訂購的，都是許醫師代訂
    」等語（見同上卷214 頁）；且有創和公司客戶訂購記錄及
    乙○○購買胎盤素針劑之明細附卷可參（見警一卷之一第71
    -85 頁）。則被告乙○○確有與許瑞幸、呂春美等人成立光
    晟、德和公司，從事胎盤素健康食品之研發，並由被告乙○○向甲○○為負責人之創和公司購入胎盤素針劑之情，堪予
    認定。
  (三)被告乙○○於附表一所示之該段時間內，共向創和公司甲○○購買胎盤素針劑共4300劑，此有創和公司客戶訂購記錄、
    出貨明細在卷可證（見警一卷之一第71-85 頁、107 頁、警
    一卷之二第250 、251 頁），其中用於上開研發實驗之胎盤
    素針劑共3900支，此迭經證人呂春美於原審審理時證述在卷
    （見原審訴字卷第214 頁），並有證人呂春美於搜索之隔日
    即96 年6月1 日提供之實驗紀錄本二冊（外放）及「光晟生
    技胎盤素研發專案胎盤素使用情形表」為憑（見原審卷第23
    8 頁），而96年5 月30日警員在被告乙○○之光慶診所搜索
    扣得之胎盤素針劑共317 支（未貼標簽者122 支，有貼標簽
    者195 支），此經證人即警員陳書鋒於原審證實（見原審訴
    字卷第84頁），並有扣押物品目錄表在卷可按（見警一卷之
    一第156 頁）。另有83支之去處如何，被告乙○○曾表示應
    係留在呂春美之實驗室，並提及員警於搜索時有打破針劑一
    情，而證人呂春美於原審則證稱：「實驗室還有留存一些約
    65支左右」等語（見原審訴字卷第213 頁及本院98年10月19
    日勘驗筆錄），然被告乙○○於本院審理時則供稱留存實驗
    室之針劑實際上有80支，並當庭提出，經本院拍照存證後扣
    案，雖呂春美所述約65支與被告乙○○提出之80支，數目並
    不相符，然呂春美所述僅為概數，並不確定，被告乙○○及
    證人既均供稱尚有部分針劑留存於實驗室，且提出於本院為
    證，應不致作假，則由上開實驗用去之針劑3900支，加上在
    光慶診所搜索扣得之317 支，再加留存於實驗室經被告乙○○於本院當庭提出之80支，總共為4297支，與被告實際購入
    之4300支相去只有3 支，然在實驗及搜索過程，不慎打破耗
    損，應有可能，則被告乙○○辯稱「其購入之胎盤素針劑，
    係用於研發」乙節，尚堪採信。
  (四)被告乙○○、德和、光晟公司既組成針對胎盤素之研發團隊
    ，並授權乙○○訂購胎盤素針劑，業如前述，則由被告乙○○本人或由乙○○指示其光慶診所之藥師被告丙○○或其他
    人員代為以電話向創和公司叫購胎盤素針劑，均不違常情，
    再被告乙○○將購入之胎盤素放置於其開設之光慶診所內，
    係為方便控管，此業經證人許瑞幸於原審審理時供稱；「乙○○購入的胎盤素針劑都交由其控管，乙○○就開發技術合
    約，他只是一個顧問的身分，為何實際上所需要的胎盤素針
    劑之領用控管要由他負責，係因伊是德和公司負責人，伊負
    責銷售，每天都要拜訪客戶，伊沒有時間控管，許醫師比較
    專業，所以由他負責，而呂春美是醫學博士，她住台南，在
    那邊負責研發，許醫師住高雄，他是伊親哥哥，伊較為放心
    ，所以就交給他」等語（見原審訴字卷第209 頁）。證人呂
    春美於原審亦證稱：「伊是實際負責胎盤素針劑實驗的人，
    為何買到的胎盤素針劑不直接送到實驗室，而要放在乙○○
    那裡，這是一個控管的過程，最好是透過他把東西交給我們
    ，這樣就不會浪費掉」等語（見同上卷第222 頁），是不能
    以在被告之光慶診所搜得胎盤素共317 支，即遽認係欲供到
    診所求診之病患施用。
  (五)本院命被告乙○○提出光慶診所95年10月至96年5 月間之病
    患病名、人次統計資料，並無任何病患使用系爭LAENNEC 胎
    盤素針劑之記錄，其中雖有極少數病患，因更年期症候群，
    而得認係胎盤素針劑之適應症狀，然被告乙○○所開立之胎
    盤素係經行政院衛生署核准進口之日本富士公司產製名為HC
    G 胎盤素注射針劑，此有被告提出之病歷資料足憑（外放）
    ，並經證人即進口經銷HCG 胎盤素針劑之證人一成藥品公司
    業務員田康弘於本院審理時到庭結證稱：「一成公司代理銷
    售日本富士HCG 胎盤素，該胎盤素以前一劑為680 元，現為
    750 元，用於不孕症、更年期障礙、月經異常，也有診所用
    於美容方面，光慶診所於95年10月13日起曾向一成公司購買
    HCG 胎盤素，一、二個月叫貨一次，一次兩盒，一盒為10支
    ，LAENNEC 胎盤素未經衛生署核准，該胎盤素是用於治療肝
    臟，與HCG 胎盤素功用不盡相同」等語。復有田康弘一成公
    司名片、載有品名、數量、單價及總金額之銷貨單一紙，以
    及光慶診所與一成藥品公司結算時開立以該公司為付款人96
    年4 月30日期面額2 萬6,000 元之台灣中小企業銀行支票乙
    紙附卷足憑。又據證人即警員陳書鋒於原審證稱：「當天去
    搜時，沒有查扣相關病歷及處方簽，沒查訪病患是否有施打
    扣案之藥劑，而所見到之胎盤素針劑又均完整無缺，並無使
    用掉之情形」等語（見原審訴字卷第85頁）。綜上光慶診所
    之病患病歷資料及證人所述，被告乙○○所辯並未將系爭胎
    盤素針劑為到光慶診所求診之病患施打等語，非不足採。又
    證人甲○○於警詢時固陳稱：光慶診所購買胎盤素針劑係販
    賣用等語（見警卷一之一第10頁），然其於檢察官偵查中則
    證稱：伊不清楚乙○○向伊買胎盤素針劑是否用在病人身上
    （見偵一卷第87頁），於原審又稱：伊不知道光慶診所跟創
    和公司買肝機能改善劑（即胎盤素針劑）作何用途，伊沒有
    問過乙○○，他也未告訴伊等語（見原審訴字卷第90、91
    頁），又稱：一般人向伊公司購買胎盤素針劑，只有兩個原
    因，一是他自己用，一是醫生用在病人身上，伊沒有懷疑有
    其他作用，所以在警詢時稱「販賣用」是個人推測等語（見
    同上卷第93頁），由上證人甲○○之證述，應可見其在警詢
    時之陳述，純屬其個人臆測之詞，並無根據，自不得採為不
    利於被告乙○○之證據。
  (六)證人許瑞幸係德和公司負責人兼光晟公司總經理，此經許瑞
    幸於原審證述在卷。而被告乙○○係許瑞幸之胞兄，親兄妹
    間有一定之信賴關係，且使用之數量又均經光晟公司研究人
    員記載於「實業紀錄本」，而於「光晟生技胎盤素研發專案
    胎盤素使用情形表」內加以統計，可供隨時查對，此情業據
    證人呂春美於原審證述甚詳（見原審訴字卷第214-218 頁）
    。而共同研發合約既由被告乙○○全權規畫執行，則由乙○○先行支出所需費用，再憑出貨單據及實驗紀錄請領款項，
    並不違反常情。又在被告乙○○之光慶診所搜索扣案之胎盤
    素針劑中，有122 支之標籤業已撕去，然撕去標籤之原因甚
    多，非可任意推斷，該胎盤素針劑之款項由被告乙○○墊付
    及有部分針劑已撕去標籤，均與是否有將系爭胎盤素針劑用
    予光慶診所之病患無必然之關連，故不能執上開情形而為不
    利於被告乙○○之論斷。
  (七)被告丙○○係受僱於光慶診所之藥師，其受乙○○醫師之指
    示，向創和公司訂購胎盤素針劑，並不違常情，縱其明知胎
    盤素針劑係未經核准輸入之禁藥，而於警詢時竟佯稱係維他
    命B 群，未坦然以告，但既乏證據證明系爭胎盤素針劑係欲
    供販賣施打於該診所之病患，亦不能因被告丙○○未坦白陳
    述，即遽論其應負共同販賣禁藥犯行。
六、綜上所述，檢察官所舉之事證，無法使本院產生被告乙○○
    、丙○○有共同販賣禁藥之確信，此外又乏其他積極證據足
    以證明被告等確有販賣禁藥之犯行，原審未予詳查，遽予論
    罪科刑，自有未洽。被告乙○○、丙○○上訴否認犯罪，而
    指摘原判決此部分不當，非無理由，應由本院將原判決被告
    乙○○、丙○○部分撤銷，諭知乙○○、丙○○無罪。
據上論結，應依刑事訴訟法第369 條第1 項前段、第364 條、第
299 條第1 項前段、第301 條第1 項，藥事法第83條第1 項，刑
法第11條前段、第38條第1 項第2 款、第74條第1 項第1 款、第
2項第4款，判決如主文。
本案經檢察官陳國全到庭執行職務。
中    華    民    國    99    年    6     月    29    日
                  刑事第四庭    審判長法  官  蕭權閔
                                      法  官  李嘉興
                                      法  官  陳吉雄
以上正本證明與原本無異。
如不服本判決應於收受本判決後10日內向本院提出上訴書狀，其
未敘述上訴理由者，並得於提起上訴後10日內向本院補提理由書
狀（均須按他造當事人之人數附繕本）「切勿逕送上級法院」。
中    華    民    國    99    年    6     月    30    日
                                      書記官  鄭翠芬
附錄本判決論罪科刑法條：
藥事法第83條第1項
明知為偽藥或禁藥，而販賣、供應、調劑、運送、寄藏、牙保、
轉讓或意圖販賣而陳列者，處7 年以下有期徒刑，得併科新臺幣
5 百萬元以下罰金。
附表一：
┌──┬────┬───┬──────┬───┬────┬────┐
│編號│販入日期│販入者│販入 LAENNEC│單  價│ 總  價 │ 備  註 │
│    │（民國）│姓  名│-INJ之數量  │新台幣│ 新台幣 │        │
│    │年/月/日│      │ （管/劑）  │      │        │        │
├──┼────┼───┼──────┼───┼────┼────┤
│1   │95/09/26│乙○○│     50     │ 250  │ 12,500 │        │
├──┼────┼───┼──────┼───┼────┼────┤
│2   │95/09/30│乙○○│     50     │ 250  │ 12,500 │        │
├──┼────┼───┼──────┼───┼────┼────┤
│3   │95/10/11│乙○○│     50     │ 250  │ 12,500 │        │
├──┼────┼───┼──────┼───┼────┼────┤
│4   │95/10/13│乙○○│     50     │ 250  │ 12,500 │        │
├──┼────┼───┼──────┼───┼────┼────┤
│5   │95/10/19│乙○○│     50     │ 250  │ 12,500 │        │
├──┼────┼───┼──────┼───┼────┼────┤
│6   │95/10/23│乙○○│    100     │ 250  │ 25,000 │        │
├──┼────┼───┼──────┼───┼────┼────┤
│7   │95/10/27│乙○○│    100     │ 250  │ 25,000 │        │
├──┼────┼───┼──────┼───┼────┼────┤
│8   │95/11/02│乙○○│    100     │ 250  │ 25,000 │        │
├──┼────┼───┼──────┼───┼────┼────┤
│9   │95/11/17│乙○○│    100     │ 250  │ 25,000 │        │
├──┼────┼───┼──────┼───┼────┼────┤
│10  │95/11/23│乙○○│    100     │ 250  │ 25,000 │        │
├──┼────┼───┼──────┼───┼────┼────┤
│11  │95/12/01│乙○○│    100     │ 250  │ 25,000 │        │
├──┼────┼───┼──────┼───┼────┼────┤
│12  │95/12/05│乙○○│    150     │ 250  │ 37,500 │        │
├──┼────┼───┼──────┼───┼────┼────┤
│13  │95/12/15│乙○○│     37     │ 250  │  9,250 │        │
├──┼────┼───┼──────┼───┼────┼────┤
│14  │95/12/18│乙○○│    113     │ 250  │ 28,250 │        │
├──┼────┼───┼──────┼───┼────┼────┤
│15  │96/01/03│乙○○│    100     │ 250  │ 25,000 │        │
├──┼────┼───┼──────┼───┼────┼────┤
│16  │96/01/10│乙○○│    100     │ 250  │ 25,000 │        │
├──┼────┼───┼──────┼───┼────┼────┤
│17  │96/01/15│乙○○│    150     │ 250  │ 37,500 │        │
├──┼────┼───┼──────┼───┼────┼────┤
│18  │96/01/25│乙○○│    150     │ 250  │ 37,500 │        │
├──┼────┼───┼──────┼───┼────┼────┤
│19  │96/01/31│乙○○│    150     │ 250  │ 37,500 │        │
├──┼────┼───┼──────┼───┼────┼────┤
│20  │96/02/09│乙○○│    200     │ 250  │ 50,000 │        │
├──┼────┼───┼──────┼───┼────┼────┤
│21  │96/02/28│乙○○│    200     │ 250  │ 50,000 │        │
├──┼────┼───┼──────┼───┼────┼────┤
│22  │96/03/12│乙○○│    200     │ 250  │ 50,000 │        │
├──┼────┼───┼──────┼───┼────┼────┤
│23  │96/03/19│乙○○│    200     │ 250  │ 50,000 │        │
├──┼────┼───┼──────┼───┼────┼────┤
│24  │96/03/29│乙○○│    200     │ 250  │ 50,000 │        │
├──┼────┼───┼──────┼───┼────┼────┤
│25  │96/04/06│乙○○│    250     │ 250  │ 62,500 │        │
├──┼────┼───┼──────┼───┼────┼────┤
│26  │96/04/16│乙○○│    250     │ 250  │ 62,500 │        │
├──┼────┼───┼──────┼───┼────┼────┤
│27  │96/04/25│乙○○│    250     │ 250  │ 62,500 │        │
├──┼────┼───┼──────┼───┼────┼────┤
│28  │96/05/05│乙○○│    250     │ 250  │ 62,500 │        │
├──┼────┼───┼──────┼───┼────┼────┤
│29  │96/05/16│乙○○│    250     │ 250  │ 62,500 │乙○○指│
│    │        │丙○○│            │      │        │示丙○○│
│    │        │      │            │      │        │訂購    │
├──┼────┼───┼──────┼───┼────┼────┤
│30  │96/05/25│乙○○│    250     │ 250  │ 62,500 │乙○○指│
│    │        │丙○○│            │      │        │示丙○○│
│    │        │      │            │      │        │訂購    │
├──┼────┴───┴──────┴───┴────┴────┤
│合計│4,300劑（管）。總價107萬5,000元。                         │
└──┴─────────────────────────────┘
附表二：
┌──┬────┬───┬──────┬───┬────┬────┐
│編號│販入日期│販入者│販入 LAENNEC│單  價│ 總  價 │ 備  註 │
│    │（民國）│姓  名│-INJ之數量  │新台幣│ 新台幣 │        │
│    │年/月/日│      │ （管/劑）  │      │        │        │
├──┼────┼───┼──────┼───┼────┼────┤
│1   │93/11/02│丁○○│    550     │ 240  │132,000 │        │
├──┼────┼───┼──────┼───┼────┼────┤
│2   │94/11/30│丁○○│    500     │ 220  │110,000 │        │
├──┼────┼───┼──────┼───┼────┼────┤
│3   │94/12/20│丁○○│    250     │ 220  │ 55,000 │        │
├──┼────┼───┼──────┼───┼────┼────┤
│4   │94/12/28│丁○○│    500     │ 220  │110,000 │        │
├──┼────┼───┼──────┼───┼────┼────┤
│5   │95/01/01│丁○○│  2,500     │ 220  │550,000 │        │
├──┼────┼───┼──────┼───┼────┼────┤
│6   │95/06/05│丁○○│    500     │ 210  │105,000 │        │
├──┼────┼───┼──────┼───┼────┼────┤
│7   │95/08/15│丁○○│    500     │ 200  │100,000 │        │
├──┼────┼───┼──────┼───┼────┼────┤
│8   │95/11/06│丁○○│    250     │ 210  │ 52,500 │        │
├──┼────┼───┼──────┼───┼────┼────┤
│9   │95/11/30│丁○○│    300     │ 210  │ 63,000 │        │
├──┼────┼───┼──────┼───┼────┼────┤
│10  │96/01/12│丁○○│    300     │ 210  │ 63,000 │        │
├──┼────┼───┼──────┼───┼────┼────┤
│11  │96/02/08│丁○○│    400     │ 210  │ 84,000 │        │
├──┼────┼───┼──────┼───┼────┼────┤
│12  │96/03/12│丁○○│    200     │ 210  │ 42,000 │        │
├──┼────┼───┼──────┼───┼────┼────┤
│13  │96/03/23│丁○○│    200     │ 210  │ 42,000 │        │
├──┼────┼───┼──────┼───┼────┼────┤
│14  │96/04/16│丁○○│    200     │ 210  │ 42,000 │        │
├──┼────┼───┼──────┼───┼────┼────┤
│15  │96/04/26│丁○○│    200     │ 210  │ 42,000 │        │
├──┼────┼───┼──────┼───┼────┼────┤
│16  │96/05/04│丁○○│    200     │ 210  │ 42,000 │        │
├──┼────┼───┼──────┼───┼────┼────┤
│17  │96/05/23│丁○○│    200     │ 210  │ 42,000 │        │
├──┼────┴───┴──────┴───┴────┴────┤
│合計│7,750劑（管）。總價167萬6,500元                           │
└──┴─────────────────────────────┘
附表三：
┌──┬──────┬─────┬────┬──────┬────┐
│編號│扣案物品名稱│ 數量/單位│ 所有人 │  查獲地點  │ 備  註 │
├──┼──────┼─────┼────┼──────┼────┤
│ 1  │LAENNEC INJ │ 122劑(管)│ 乙○○ │光慶診所1 樓│屬藥事法│
│    │(已撕去瓶身 │ (每劑2ML)│        │診間置物櫃抽│第22條第│
│    │ 標籤)      │          │        │屜內        │1 項第2 │
│    │            │          │        │            │款之禁藥│
├──┼──────┼─────┼────┼──────┼────┤
│ 2  │LAENNEC INJ │ 195劑(管)│ 乙○○ │光慶診所2 樓│屬藥事法│
│    │            │ (每劑2ML)│        │中藥調劑室儲│第22條第│
│    │            │          │        │物櫃內      │1 項第2 │
│    │            │          │        │            │款之禁藥│
└──┴──────┴─────┴────┴──────┴────┘
附表四：
┌──┬──────┬─────┬────┬──────┬────┐
│編號│扣押物品    │數量/單位 │ 所有人 │  查獲地點  │ 備  註 │
├──┼──────┼─────┼────┼──────┼────┤
│ 1  │LAENNEC INJ │  759 張  │ 丁○○ │豪宏生物科技│        │
│    │之廣告海報  │          │        │股份有限公司│        │
├──┼──────┼─────┼────┼──────┼────┤
│ 2  │LAENNEC INJ │  1 張    │ 丁○○ │豪宏生物科技│        │
│    │之進貨單    │          │        │股份有限公司│        │
└──┴──────┴─────┴────┴──────┴────┘

司法院資訊處製作；財團法人民間司法改革基金會備份。
